臺灣宜蘭地方法院刑事判決
111年度交易字第116號
公  訴  人  臺灣宜蘭地方檢察署檢察官
被      告  許嘉緯




上列被告因過失傷害案件，經檢察官提起公訴（111年度偵緝字
第185號），被告就被訴事實為有罪之陳述，經本院裁定依簡式
審判程序審理，並判決如下：
    主  文
乙○○汽車駕駛人，無駕駛執照駕車，因過失傷害人，處拘役伍拾
日，如易科罰金，以新臺幣壹仟元折算壹日。
    事  實
乙○○未領有汽車駕駛執照，於民國109年11月9日上午，駕駛車
  牌號碼000-0000號租賃用小客車，沿宜蘭縣宜蘭市擺厘路9巷
  對面之道路由北往南方向行駛，於當日上午10時17分許，行經
  前開路段與宜蘭縣○○市○○路○○號誌之交岔路口時，本應注意汽
  車行駛至無號誌之交岔路口，轉彎車應讓直行車先行，而當時為有日
  間自然光線之陰天，該處為濕潤、無缺陷、無障礙物、視距良
  好之柏油路面，乙○○意識清楚，所駕車輛機件均正常，即無不
  能注意之情事，竟疏未注意即貿然左轉，適有甲○○騎乘車牌號
  碼000-000號普通重型機車，沿宜蘭縣宜蘭市擺厘路由東往西方
  向駛至該路口，亦疏未注意減速慢行，作隨時停車之準備，而
  為閃避乙○○之車輛致摔倒在地，並造成甲○○受有左側手肘擦傷
  、左側踝部擦挫傷等傷害。乙○○於肇事後，在有偵查犯罪職權
  之公務員尚未知悉其為肇事者前，親自以電話報警，並報明肇
  事人姓名、地點，請警方前往處理，不逃避而接受裁判。
案經甲○○訴由宜蘭縣政府警察局宜蘭分局報請臺灣宜蘭地方檢
  察署檢察官偵查起訴。
    理  由
本件被告乙○○所犯係死刑、無期徒刑、最輕本刑為3 年以上有
  期徒刑以外之罪，亦非高等法院管轄第一審之案件，其於本院
  審理時就被訴事實為有罪之陳述，經告知簡式審判程序之旨，
  並聽取公訴人及被告之意見後，本院依刑事訴訟法第273條之1
  第1項規定，裁定進行簡式審判程序，依刑事訴訟法第273條之
  2規定，本件證據調查，不受同法第159條第1項、第161條之2
  、第161條之3、第163條之1及第164條至第170條規定之限制，
  合先敘明。
認定事實所憑之證據及理由：上開犯罪事實，業據被告於警詢
  、偵查及本院審理時均坦承不諱（警卷第1至2頁、偵緝卷第23
  至24頁、交易卷第33至41頁），核與告訴人甲○○於警詢、偵查
  中之指訴情節大致相符（警000000000000000000000000000卷
  第3至6頁、偵卷第14頁及背面），並有告訴人之診斷證明書、
  道路交通事故現場圖、道路交通事故調查報告表㈠㈡、車號查詢
  機車車籍資料、證號查詢機車駕駛人資料、證號查詢汽車駕駛人資料
  、車號查詢汽車車籍資料等各1件（警卷第8、17至20、27至30頁
  ）、現場及車損相片32紙（警卷第9至16頁背面）附卷可稽。
  按汽車行駛至無號誌之交岔路口，轉彎車應暫停讓直行車先行
  ，道路交通安全規則第102條第1項第2款定有明文，被告駕車
  自應注意上揭規定，而依卷附之道路交通事故調查報告表所載
  ，被告並無不能注意之情事，竟疏未注意貿然行駛，而告訴人
  行經上開路段，則亦疏未注意減速慢行，作隨時停車之準備，
  因而釀成本件交通事故，故被告與告訴人就本件車禍均有過失
  ，至為明確，交通部公路總局臺北區監理所基宜區車輛行車事
  故鑑定會亦同此見解，有鑑定意見書1件在卷可參（偵緝卷第3
  1至32頁），自可一併參酌。惟告訴人雖有上揭過失，然被告
  之過失，與告訴人自己之過失，併合而為危害發生之原因時，
  仍不能阻卻被告過失之責任。又本件事故之發生，係因被告有
  前述過失所致，是被告之過失行為與告訴人之受傷間，具有相
  當因果關係。綜上，被告前開出於任意性之自白核與事實相符
  ，得作為認定事實之依據。本件事證明確，被告犯行堪以認定
  ，應依法論科。
論罪科刑：
㈠核被告所為，係犯道路交通管理處罰條例第86條第1項、刑法第
  284條前段之汽車駕駛人無駕駛執照駕車之過失傷害罪，應依
  道路交通管理處罰條例第86條第1項規定加重其刑。
㈡被告於肇事後，在未被有偵查犯罪職權之公務員知悉前，主動
  向警方報案，並已報明肇事人姓名、地點，而不逃避裁判，業
  據其供陳（交易卷第37頁），並有道路交通事故肇事人自首情
  形紀錄表1紙附卷足證（警卷第24頁），符合自首之規定，爰
  依刑法第62條前段規定減輕其刑。
㈢爰審酌被告駕車疏未注意上開情事，肇致本件交通事故，並致
  告訴人受有傷害，所為誠有不該，然考量本件告訴人亦有過失
  、告訴人所受之傷害尚屬輕微，及被告犯後坦承犯行，但未與
  告訴人達成和解等情，兼衡被告於本院審理時自陳其離婚育有
  1子，現由前妻照顧中，入監前與姑姑、弟弟等親友同住及國
  中肄業之智識程度等一切情狀（交易卷第40頁），量處如主文
  所示之刑， 並諭知如易科罰金之折算標準。
據上論斷，應依刑事訴訟法第273 條之1 第1 項、第299 條第1
項前段，道路交通管理處罰條例第86條第1項，刑法第11條前段
、第284條前段、第62條前段、第41條第1項前段，刑法施行法第
1條之1第1項，判決如主文。
本案經檢察官曾尚琳提起公訴，檢察官林禹宏到庭執行職務。
中　　華　　民　　國　　111 　年　　7 　　月　　18　　日
                  刑事第四庭  法  官  陳錦雯
以上正本證明與原本無異。
如不服本判決應於收受送達後二十日內向本院提出上訴書狀，並
應敘述具體理由；其未敘述上訴理由者，應於上訴期間屆滿後二
十日內向本院補提理由書(均須按他造當事人之人數附繕本)「切
勿逕送上級法院」。
                              書記官  吳蔚宸
中　　華　　民　　國　　111 　年　　7 　　月　　18　　日
附錄所犯法條：
中華民國刑法第286條
對於未滿十八歲之人，施以凌虐或以他法足以妨害其身心之健全
或發育者，處6月以上5年以下有期徒刑。
意圖營利，而犯前項之罪者，處5年以上有期徒刑，得併科3百萬
元以下罰金。
犯第1項之罪，因而致人於死者，處無期徒刑或10年以上有期徒
刑；致重傷者，處5年以上12年以下有期徒刑。
犯第2項之罪，因而致人於死者，處無期徒刑或12年以上有期徒
刑；致重傷者，處10年以上有期徒刑。
道路交通管理處罰條例第86條
（刑責之加重及減輕）
汽車駕駛人，無駕駛執照駕車、酒醉駕車、吸食毒品或迷幻藥駕
車、行駛人行道或行經行人穿越道不依規定讓行人優先通行，因
而致人受傷或死亡，依法應負刑事責任者，加重其刑至二分之一
。
汽車駕駛人，在快車道依規定駕車行駛，因行人或慢車不依規定
，擅自進入快車道，而致人受傷或死亡，依法應負刑事責任者，
減輕其刑。